ACORDAO-COMPLETO-2370199

ACÓRDÃO DE RELAÇÃO

ACÓRDÃO DE RELAÇÃO 8539/2019 ATA 32/2019 - SEGUNDA CÂMARA

Acórdão 8539/2019-TCU-Segunda Câmara
Vistos estes autos de tomada de contas especial instaurada pela Caixa Econômica Federal (CEF) em decorrência da inexecução das obras relativas ao Contrato de Repasse 0297.088.19/2009 (Siconv 705516) , firmado entre o Ministério da Cidades (MC) , com interveniência da CEF, e a Prefeitura Municipal de Petrolina de Goiás/GO. 
Considerando que o objeto da avença era a construção de sistema de drenagem pluvial urbana, com repasse de recursos federais da ordem de R$ 117.280,00, dos quais foram efetivamente desbloqueados R$ 76.466,01, e contrapartida de R$ 2.393,46;
considerando que a responsabilidade pelo débito foi atribuída solidariamente a Danozete Gonçalves Ferreira, ocupante do cargo de prefeito entre 2009 e 2012, a João Bento de Morais Filho, prefeito entre 2013 e 2016, e à Construtora Rabelo Eireli, contratada para execução dos serviços;
considerando que o objeto do contrato, segundo o último Relatório de Acompanhamento feito pela Caixa Econômica, teve execução parcial de 66,63% do total previsto e que não há nos autos qualquer referência à ausência de funcionalidade da parcela executada da obra;
considerando que foram desbloqueados recursos equivalentes a 63,89% do total previsto no contrato e foi comprovada pela CEF a execução de 66,63% do total de serviços previstos, denotando que não houve desvio de recursos;
considerando que, conforme o último Relatório de Acompanhamento feito pela Caixa Econômica, os serviços executados pela Construtora Rabelo possuem qualidade razoável e não há indicativo de que a empresa recebeu valores por serviços não executados;
considerando que, embora tenha sido regularmente citado por meio do Ofício 591/2018 (peça 28) , João Bento de Morais Filho não apresentou alegações de defesa nem recolheu o débito no prazo regimentalmente estabelecido, mantendo-se revel;
considerando a manifestação do Ministério Público junto ao TCU - MPTCU (peça 58) que, após análise de imagens fornecidas por satélite, concluiu ser possível confirmar a existência de sistema de drenagem pluvial, no lugar objeto do contrato, e do seu benefício gerado;
considerando a proposta do MPTCU de afastar o débito inicialmente identificado, para julgar regulares as contas de Danozete Gonçalves Ferreira e João Bento de Morais Filho, sem razões para ressalva, e excluir da relação processual a Construtora Rabelo, visto não ser originalmente solidária quanto ao débito;
considerando, finalmente, o disposto no art. 143, inciso I, alínea “b”, do Regimento Interno do TCU;		
os ministros do Tribunal de Contas da União, reunidos em sessão 2ª Câmara, ACORDAM, por unanimidade, ante as razões expostas pela relatora, de acordo com os pareceres emitidos nos autos e com fundamento nos arts. 1º, inciso I, 16, inciso I, 17 e 23, inciso I, da Lei 8.443/1992, em:
a) excluir a Construtora Rabelo Eireli da relação processual;
b) considerar, nos termos do art. 12, § 3º, da Lei 8.443/1992, revel João Bento de Morais Filho;
c) julgar regulares as contas de Danozete Gonçalves Ferreira e João Bento de Morais Filho e dar-lhes quitação plena;
d) dar ciência desta decisão aos responsáveis e à Caixa Econômica Federal (CEF) .
1. Processo TC-Processo 012.343/2017-0 (TOMADA DE CONTAS ESPECIAL) 
1.1. Classe de Assunto: II.
1.2. Responsáveis: Danozete Gonçalves Ferreira (CPF XXX.982.551-XX) , João Bento de Morais Filho (CPF XXX.869.503-XX) e Construtora Rabelo Eireli (CNPJ 03.650.822/0001-06) .
1.3. Unidade: Município de Petrolina de Goiás/GO.
1.4. Relatora: ministra Ana Arraes.
1.5. Representante do Ministério Público: procurador Sergio Ricardo Costa Caribé.
1.6. Unidade Técnica: Secretaria de Controle Externo de Tomada de Contas Especial - SecexTCE.
1.7. Representação legal: Wandir Allan de Oliveira (OAB/GO 27.763) , representando Danozete Gonçalves Ferreira; Monica Simone De Morais (OAB/GO 28.405) , representando Construtora Rabelo Eireli. 
1.8. Determinações/Recomendações/Orientações: não há.

Segunda Câmara

Município de Petrolina de Goiás/GO.

Danozete Gonçalves Ferreira (CPF XXX.982.551-XX), João Bento de Morais Filho (CPF XXX.869.503-XX) e Construtora Rabelo Eireli (CNPJ 03.650.822/0001-06).

ANA ARRAES

Wandir Allan de Oliveira (OAB/GO 27.763), representando Danozete Gonçalves Ferreira; Monica Simone De Morais (OAB/GO 28.405), representando Construtora Rabelo Eireli.

Procurador Sergio Ricardo Costa Caribé.

TOMADA DE CONTAS ESPECIAL (TCE)

Secretaria de Controle Externo de Tomada de Contas Especial - SecexTCE.